臺北高等行政法院判決
                                  99年度訴字第1862號
                                  100年1月13日辯論終結
原      告　黃泓霖
被      告　財政部臺北市國稅局
代　表　人　陳金鑑（局長）住同上
訴訟代理人　戴仰伶
上列當事人間所得稅法事件，原告不服財政部中華民國99年7 月
12日台財訴字第09900247960 號（案號：第09901477號）訴願決
定，提起行政訴訟，本院判決如下：
　　主  文
原告之訴駁回。
訴訟費用由原告負擔。
　　事實及理由
甲、程序方面：
壹、本件被告代表人於訴訟繫屬中由凌忠嫄變更為陳金鑑，並已
    具狀聲明承受訴訟。
貳、本件原告經合法通知，無正當理由未於言詞辯論期日到場，
    查無行政訴訟法第218 條準用民事訴訟法第386 條所列各款
    情事，爰依行政訴訟法第218 條準用民事訴訟法第385 條之
    規定，准原告聲請，由其一造辯論而為判決。
乙、實體方面：
壹、事實概要：
    緣原告係百福山興業股份有限公司（下稱百福山公司）負責
    人，該公司民國93年度給付薪資、利息、租金及執行業務報
    酬合計新臺幣（下同）4,113,663 元，未依規定扣繳稅款，
    經法務部調查局北部地區機動工作組（下稱調查局北機組）
    及被告查獲，被告乃限期責令補繳應扣未扣稅款331,366 元
    及補報扣繳憑單，惟原告未於期限內補繳及補報，經被告按
    應扣未扣之稅額處3 倍之罰鍰計994,098 元。原告不服，就
    罰鍰處分申請復查及向訴願機關提起訴願，未獲變更，遂向
    本院提起行政爭訟。
貳、本件原告主張：
一、原告前於90年問向葛王玉英購買國榮墓園墓地，並於90年 9
    月28日成立百福山興業股份有限公司，主要營業項目為銷售
    墓園墓地。因該墓地買賣事件有第三人從中搞破壞，至調查
    局檢舉，原告於調查局製作筆錄時，早已敘明原告係從事墓
    地買賣事業，並無逃漏稅情事。至被告機關查核時，竟變成
    墓地永久使用權之買賣營業行為，而核定營利事業所得稅6,
    343,979 元外，另就百福山公司之給付薪資等，認定有4,11
    3,663 元給付所得，未依規定扣繳稅款331,366 元，而罰鍰
    994,098元，但事實百福山公司並沒有這些支出。
二、本案關於國榮墓園墓地買賣，先因葛王玉英不幸於91年6 月
    20日過世而中斷，再因第三者介入搞破壞，以至於一波三折
    ，迄今原告已給付相當鉅額約土地價款，惟因各種狀況之糾
    結，以至於土地未能過戶，這種糾紛，並不是原告所樂見，
    也不是原告能排除，原告非常苦惱，仍在努力解決中。本案
    百福山公司於93年度確實沒有給付被告所主張之所得，原告
    因係百福山公司之負責人，就因為這種搞破壞之檢舉手段而
    慘遭被告補徵營業稅、營所稅、扣繳稅款及罰鍰之處分，除
    損失數千萬外，也不堪其擾，僅能表達不服等情。並聲明求
    為判決撤銷訴願決定及原處分。
參、被告則以：
一、按「納稅義務人違反本法或稅法之規定，適用裁處時之法律
    。但裁處前之法律有利於納稅義務人者，適用最有利於納稅
    義務人之法律。」為稅捐稽徵法第48條之3 所明定。次按「
    納稅義務人有左列各類所得者，應由扣繳義務人於給付時，
    依規定之扣繳率或扣繳辦法，扣取稅款，並依第92條規定繳
    納之：2 、機關、團體、事業或執行業務者所給付之薪資、
    利息、租金、……執行業務者之報酬」、「前條各類所得稅
    款，其扣繳義務人及納稅義務人如左：二、薪資、利息、租
    金、……執行業務報酬、……其扣繳義務人為機關、團體之
    責應扣繳單位主管、事業負責人及執行業務者」、「第88條
    各類所得稅款之扣繳義務人，應於每月10日前將上一月內所
    扣稅款向國庫繳清，並於每年1 月底前將上一年內扣繳各納
    稅義務人之稅款數額，開具扣繳憑單，彙報該管稽徵機關查
    核」及「扣繳義務人如有下列情事之一者，分別依各該款規
    定處罰：一、扣繳義務人未依第88條規定扣繳稅款者，除限
    期責令補繳應扣未扣或短扣之稅款及補報扣繳憑單外，並按
    應扣未扣或短扣之稅額處1 倍以下之罰鍰；其未於限期內補
    繳應扣未扣或短扣之稅款，或不按實補報扣繳憑單者，應按
    應扣未扣或短扣之稅額處3 倍以下之罰鍰。」分別為行為時
    所得稅法第88條第1 項第2 款、第89條第1 項第2 款、第92
    條第1 項及現行同法第114 條第1 款 (98年5 月27日修正公
    布)所明定。
二、本件原告係百福山公司負責人，即所得稅法第89條規定之扣
    繳義務人，該公司93年度給付薪資、利息、租金及執行業務
    報酬等合計4,113,663 元，未依規定於給付時扣繳稅款，案
    經調查局北機組及被告查獲，被告乃責令限期補繳應扣未扣
    稅款331, 366元及補報扣繳憑單，惟原告未於期限內補繳及
    補報，經被告按應扣未扣之稅額處3 倍之罰鍰計994,098 元
    。原告不服，主張其前於90年間向葛王玉英購買國榮墓園墓
    地，並於90年9 月28日成立百福山公司，主要營業項目為銷
    售墓園墓地，該公司事實上並沒有給付被告所主張之所得云
    云，資為爭議。
三、按扣繳義務人之扣繳或申報義務，乃法律規定之作為義務，
    所得稅法相關規定，就立法理由而言，扣繳目的主要在於使
    稽徵機關得以確實掌握稅源資料，達成維護租稅公平並確保
    國庫收入以及調節國庫收入，便利國庫資金調度，使政府可
    儘速獲得稅收，是基於調節國庫收入之目的，扣繳稅款有否
    實際繳納即有「及時性」，故規定扣繳義務人須於一定期限
    內向主管機關申報。本件百福山公司93年度給付薪資、利息
    、租金及執行業務報酬等合計4,113,663 元，原告未依規定
    於給付時扣繳稅款331,366 元，案經調查局北機組及被告查
    獲，有百福山公司日記帳、相關報表及員工薪資表等資料附
    卷可稽，原告既為百福山公司負責人，亦即所得稅法第89條
    規定之扣繳義務人，即應注意使該公司符合稅法所定之強行
    規定，其未依規定扣繳稅款並申報扣繳憑單，核有過失。是
    被告以原告於查獲後仍未依限補繳稅款及補報扣繳憑單，乃
    依據前揭裁處時所得稅法第114 條第1 款規定，並參照財政
    部98年12月8 日台財稅字第09800584140 號令修正之稅務違
    章案件裁罰金額或倍數參考表，審酌本件違章情節應扣未扣
    或短扣之稅額已超過200,000 元，遂按其應扣未扣稅額331,
    366 元處3 倍之罰鍰計994,098 元，揆諸首揭規定，尚無不
    合。其次，「當事人主張事實須負舉證責任，倘其所提出之
    證據不足為主張事實之證明，自不能認其主張之事實為真實
    。」行政法院（現改制為最高行政法院）36年度判字第16
    號著有判例，本件原告雖主張百福山公司93年度並未給付前
    開所得，惟未能提示具體事證以實其說，空言主張自難採據
    ，併此陳明。從而，原處分並無違誤等語，資為抗辯。並聲
    明求為判決駁回原告之訴。
肆、兩造不爭之事實及兩造爭點：
    如事實概要欄所述之事實，業據提出法務部調查局北部地區
    機動工作組94年5 月3 日電防九字第09478019180 號函（移
    送函）、調查筆錄、員工薪資表、日記帳報表、被告所屬大
    安分局96牛8 月16日財北國稅大安綜所字第0960211771號函
    （限期補繳稅款通知）、補報扣繳憑單、原處分（被告Z00
    00000000000 號裁處書）為證，其形式真正為兩造所不爭執
    ，堪信為真，兩造爭點厥為：
一、百福山公司於93年度是否有給付薪資、利息、租金及執行業
    務報酬4,113,663 元之事實？
二、原告未依規定扣繳稅款並申報扣繳憑單，是否有故意或過失
    ？
貳、本院之判斷：
一、本件應適用之法條與法理：
（一）稅捐稽徵法第48條之3 規定：「納稅義務人違反本法或稅
      法之規定，適用裁處時之法律。但裁處前之法律有利於納
      稅義務人者，適用最有利於納稅義務人之法律。」
（二）行為時所得稅法第88條第1 項第2 款規定：「納稅義務人
      有左列各類所得者，應由扣繳義務人於給付時，依規定之
      扣繳率或扣繳辦法，扣取稅款，並依第92條規定繳納之：
      一、……二、機關、團體、事業或執行業務者所給付之薪
      資、利息、租金、……執行業務者之報酬」
（三）行為時所得稅法第89條第1 項第2 款規定：、「前條各類
      所得稅款，其扣繳義務人及納稅義務人如左：二、薪資、
      利息、租金、……執行業務報酬、……其扣繳義務人為機
      關、團體之責應扣繳單位主管、事業負責人及執行業務者
      」
（四）行為時所得稅法第92條第1 項規定：、「第88條各類所得
      稅款之扣繳義務人，應於每月10日前將上一月內所扣稅款
      向國庫繳清，並於每年1 月底前將上一年內扣繳各納稅義
      務人之稅款數額，開具扣繳憑單，彙報該管稽徵機關查核
      」
（五）所得稅法第114 條第1 款(98 年5 月27日修正公布) 規定
      ：「扣繳義務人如有下列情事之一者，分別依各該款規定
      處罰：一、扣繳義務人未依第88條規定扣繳稅款者，除限
      期責令補繳應扣未扣或短扣之稅款及補報扣繳憑單外，並
      按應扣未扣或短扣之稅額處1 倍以下之罰鍰；其未於限期
      內補繳應扣未扣或短扣之稅款，或不按實補報扣繳憑單者
      ，應按應扣未扣或短扣之稅額處3 倍以下之罰鍰。」
二、百福山公司於93年度確有給付薪資、利息、租金及執行業務
    報酬4,113,663 元之事實：
（一）按「當事人主張事實須負舉證責任，倘其所提出之證據不
      足為主張事實之證明，自不能認其主張之事實為真實。」
      行政法院（現改制為最高行政法院）36年度判字第16號著
      有判例。
（二）本件百福山公司93年度給付薪資、利息、租金及執行業務
      報酬等合計4,113,663 元，有百福山公司日記帳、相關報
      表及員工薪資表等資料附卷可稽，原告雖主張百福山公司
      向案外人葛念蕙君購買國榮墓園之土地，葛念蕙君違約背
      信，並利用檢舉手段，為百福山公司製造許多困擾，且帶
      來非常多稅務官司，今被告又再對原告處以93年度扣繳稅
      款罰鍰，深感不服，且百福山公司93年度並未給付前開所
      得云云，惟查他人檢舉與否，與百福山公司是否於93年度
      給付薪資、利息、租金及執行業務報酬4,113,663 元之事
      實無關，且原告就其主張「百福山公司93年度並未給付薪
      資、利息、租金及執行業務報酬等合計4,113,663 元」之
      事實，亦未舉證以實其說，其主張尚不足採。
三、原告未依規定扣繳稅款並申報扣繳憑單，縱無故意亦有過失
    ：
（一）原告係百福山公司負責人，為所得稅法第89條規定之扣繳
      義務人，該公司93年度給付薪資、利息、租金及執行業務
      報酬等，合計4,113,663 元未依規定於給付時扣繳稅款，
      被告已限期責令補繳應扣未扣稅款331,366 元及補報扣繳
      憑單，惟原告未於期限內補繳及補報，縱無故意亦有過失
      ，被告按應扣未扣之稅額處3 倍之罰鍰計994,098 元，尚
      無違誤。
（二）原告雖主張不知有其事云云，惟查被告前以96年8 月16日
      財北國稅大安綜所字第0960211771號函限期責令原告於96
      年9 月20 日 前補繳應扣未扣稅款計331,366 元及補報扣
      繳憑單，該函已於96年9 月5 日合法送達在案，有通知函
      及掛號郵件收件回執可稽，原告未依限辦理，縱無故意亦
      有過失，其主張尚不足採。
四、從而，被告以原告於查獲後仍未依限補繳稅款及補報扣繳憑
    單，乃依據裁處時所得稅法第114 條第1 款規定(98 年5 月
    27日修正公布，原按應扣未扣或短扣之稅額「處3 倍之罰鍰
    」規定修正為「處3 倍以下」之罰鍰) ，並參照本部98年12
    月8 日台財稅字第09800584140 號令修正「稅務違章案件裁
    罰金額或倍數參考表」，審酌本件違章情節應扣未扣或短扣
    之稅額已超過200,000 元，遂按其應扣未扣稅額331,366 元
    處3 倍之罰鍰計994,098 元，尚無違誤，訴願決定予以維持
    ，亦屬正確，原告訴請撤銷，為無理由，應予駁回。
五、兩造其餘攻擊防禦方法均與本件判決結果不生影響，故不逐
    一論述，併此敘明。
據上論結，本件原告之訴為無理由，依行政訴訟法第98條第1 項
前段、第218 條，民事訴訟法第385條，判決如主文。
中　　華　　民　　國　　100　 年　　2　　 月　　8　　 日
                    臺北高等行政法院第七庭
                              審判長法  官  畢乃俊
                                    法  官  陳心弘
                                    法  官　林惠瑜
上為正本係照原本作成。
如不服本判決，應於送達後20日內，向本院提出上訴狀並表明上
訴理由，如於本判決宣示後送達前提起上訴者，應於判決送達後
20日內補提上訴理由書（須按他造人數附繕本）。
中　　華　　民　　國　　100　 年　　2　　 月　　8　　 日
                                    書記官  簡信滇